# 委托贷款问题

提问人：lbwl 时间：2011-09-08 15:09:04
我给子公司委放，子公司进入了财务费用，那么本年少数股东用确认这部分亏损吗, 假设子公司确认了 20 的财务费用，少数股东占10%，那么少数股东损益是多少

回答人：chenyiwei
在母公司向子公司提供委托贷款的内部交易中，子公司支付利息，类似于内部交易中的购买方。因此该交易属于顺销交易。顺销交易的内部未实现利润的抵销全部归属于多数股东，少数股东不承担。但是，在你说的案例中，母公司记入了利息收入，子公司记入了财务费用，也就是对双方而言均是已实现的，并不存在未实现损益的抵销问题。所以子公司的少数股东应当承担这部分按比例应归属于其的费用。

回答人：chenyiwei
回复 五老峰 的帖子
这个问题有争议。如前所述，这种交易类似于顺销交易，内部交易损益抵销的影响全部归属于母公司，少数股东损益不受影响，应为－ 2 。
所以我个人理解是没有必要再做这第二笔分录的。这也是IFRS下的通常做法。但按照《讲解 2010 》中的表述，无论是顺销交易还是逆销交易抵销的影响，少数股东均应承担，这也就是nikankan所用的做法，该方法下调整后少数股东损益为零。

提问人：lbwl 时间：2011-09-13 16:16:10
所以子公司的少数股东应当承担这部分按比例应归属于其的费用。 陈版这句话是说那子公司 20 的亏损子公司还得承担也就是少数股东损益还是-2，还是说少数股东的亏损是负的是由于内部交易引起的得恢复少数股东损益 2 也就是少数股东损益还是 0 ，小弟愚笨请明示

回答人：chenyiwei
该子公司因为确认财务费用 20 ，假设无其他影响损益的交易则当期净利润为－ 20 。相应地，少数股东损益为-2。

提问人：五老峰 时间：2012-02-06 13:36:09
谢谢！那目前在实务中一般用哪一种方法呢？是你所说的方法还是NIKANKAN所说的方法呢？

回答人：chenyiwei
因为这是有争议的事项，所以监管机构应当不会因为公司采用了某种特定方法处理而没有采用另一种，而对公司进行处罚。目前两种做法在实务中都有，但一旦选定了其中一种做法，就必须一贯地应用于所有内部交易的抵销处理

提问人：卢龙小先生 时间：2012-11-23 09:45:13
请问陈版：母公司向子公司发放委托贷款，母公司列报在：其他流动资产，子公司列报在短期借款，合并报表时该抵销：其他流动资产和短期借款吧？

回答人：chenyiwei
是。